臺灣高等法院刑事判決　　　　　　　 100年度上訴字第3149號
上　訴　人
即　被　告　薛00
上列上訴人因妨害風化案件，不服臺灣臺北地方法院100 年度訴
緝字第118 號，中華民國100 年9 月30日第一審判決（起訴案號
：臺灣臺北地方法院檢察署94年度偵字第10283 號），提起上訴
，本院判決如下：
    主  文
上訴駁回。
    事  實
一、薛00前於(一)民國87年間，因妨害風化案件，經臺灣板橋地
    方法院以87年度少連訴字第63號刑事判決，判處有期徒刑1
    年2 月確定，於90年7 月31日縮刑期滿執行完畢；次於(二)94
    年4 月20日，因妨害風化案件，經本院以94年度上訴字第40
    5 號刑事判決，判處有期徒刑1 年4 月確定，現仍在執行中
    。
二、薛00不知悛悔，與吳建龍（所涉妨害風化罪嫌，業經原審
    以92年度訴字第1311號刑事判決，判處有期徒刑1 年2 月，
    緩刑三年確定）共同基於意圖使女子與他人為性交之行為而
    容留以營利為常業之犯意，先由薛00於某不詳時間承租臺
    北市萬華區○○○路○段63號2 樓之5 、同號4 樓之5 及同
    號5 樓之6 等處，並自91年8 月15日起，在該處以經營性交
    易之色情應召站為業，容留大陸地區成年女子吳翠霞（原判
    決誤載為吳翠華）、林英華（其二人所涉違反國家安全法罪
    嫌，業經臺灣臺北地方法院檢察署檢察官以92年度偵字第16
    046 號為不起訴處分確定）及其餘數名真實姓名、年籍不詳
    之成年女子在該處與不特定之成年男子從事性交行為，吳建
    龍則負責在該處清掃環境、購買日用品，以及當有成年男子
    至該處應召站欲進行性交易時，依薛00之指示引領成年男
    子至房間內等候該次從事性交易之成年女子，薛00與其所
    容留性交之成年女子以每次性交易後就所得金額進行拆帳之
    方式營利並賴以維生，吳建龍則每月自薛00處領取新臺幣
    （下同）二萬元。嗣於92年9 月18日17時30分許，薛00、
    吳建龍均在上址經警查獲，並扣得如附表所示之物，始循線
    查悉上情。
三、案經臺北市政府警察局大安分局報告臺北地檢署檢察官偵查
    起訴。
    理  由
一、按被告以外之人於審判外之言詞或書面陳述，除法律有規定
    者外，不得作為證據，刑事訴訟法第159 條第1 項固有明文
    ；惟被告以外之人於審判外之陳述，雖不符同法第159 條之
    1 至之4 規定，而經當事人於審判程序同意作為證據，法院
    審酌該言詞陳述或書面陳述作成時之情況，認為適當者，亦
    得為證據。又當事人、代理人或辯護人於法院調查證據時，
    知有第159 條第1 項不得為證據之情形，而未於言詞辯論終
    結前聲明異議者，視為有前項之同意，同法第159 條之5 亦
    定有明文。本件檢察官、被告於本院審判程序中，對於本案
    相關證人吳翠霞、林英華、闕俊益、陳信正、吳建龍於警詢
    、偵查中之證述暨其他相關具傳聞性質之證據資料之證據能
    力，均表示無意見，且迄於言詞辯論終結前亦未聲明異議。
    本院審酌上開證人於警詢、偵查中之陳述及證據資料作成時
    之情況，核無違法取證或其他瑕疵，證據力亦無明顯過低之
    情形，認為以之作為證據為適當，是依刑事訴訟法第159 條
    之5 規定，前述證人於審判外之陳述及相關證據資料，自均
    得作為證據。
二、上揭犯罪事實，迭據上訴人即被告薛00於原審及本院審理
    時坦承不諱，核與共同被告吳建龍之供述相符（見偵字第22
    745 號卷第97、98頁），並經證人吳翠霞、林英華、闕俊益
    、陳信正於警詢及偵查中證述綦詳（見偵字第22745 號卷第
    10至23頁、第97至98頁），復有房屋租賃契約書影本兩份及
    如附表所示之物扣案可佐，足認被告之任意性自白核與事實
    相符，堪以採信，本件事證明確，被告犯行堪以認定，應依
    法論科。
三、被告行為後，刑法業於94年2 月2 日修正公布，95年7 月1
    日起施行。按行為後法律有變更者，適用行為時之法律，但
    行為後之法律有利於行為人者，適用最有利於行為人之法律
    ，刑法第2 條第1 項定有明文。茲本條係規範行為後法律變
    更所生新舊法律比較適用之準據法，本身尚無新舊法比較之
    問題，於新法施行後，應一律適用新法第2 條第1 項之規定
    ，為「從舊從輕」之比較。而本次法律變更，比較時應就罪
    刑有關之共犯、未遂犯、想像競合犯、牽連犯、連續犯、結
    合犯，以及累犯加重、自首減輕暨其他法定加減原因（如身
    分加減）與加減例等一切情形，綜其全部罪刑之結果而為比
    較（最高法院95年度第8 次刑事庭會議決議參照）。茲就本
    件適用刑法法條新舊法比較之情形分論如下：
  1.刑法第28條共同正犯之規定，於修正施行前之規定為：「二
    人以上共同實施犯罪之行為者，皆為正犯。」修正施行後之
    規定則為：「二人以上共同實行犯罪之行為者，皆為正犯。
    」揆諸本條之修正理由係為釐清陰謀共同正犯、預備共同正
    犯是否合乎本條規定之正犯要件，亦即在剔除完全未參與犯
    罪相關行為之「實行」的陰謀共同正犯及預備共同正犯，查
    關於共同正犯之範圍，已修正限縮於共同實行犯罪行為者始
    成立共同正犯，排除陰謀犯、預備犯共同正犯，新舊法就共
    同正犯之範圍，既有變動，自屬行為後法律有變更，惟修正
    前後刑法第28條之規定，對被告而言，均構成共同正犯，並
    無有利不利之問題。
  2.依修正後之刑法第33條第5 款：「主刑之種類如下：五、罰
    金：新臺幣一千元以上，以百元計算之」之規定，所得科處
    之罰金刑最低為新臺幣一千元；與被告行為時之刑法第三十
    三條第五款規定之罰金最低額一元相比較，自以被告修正施
    行前即行為時關於科處罰金刑之法律較有利於被告。
  3.刑法第231 條第2 項意圖營利使人性交為常業罪之規定，於
    此次刑法修正亦已刪除，若多次媒介嫖客與應召女子為性交
    易之行為，均須依刑法第231 條第1 項之規定，逐一分論併
    罰，其論罪結果勢必較修正前刑法第231 條第2 項常業犯之
    刑度更重，是應以修正前刑法第231 條第2 項常業犯之規定
    ，對於被告有利。
  4.綜上法律修正前、後之比較，揆諸前揭最高法院決議及刑法
    第2 條第1 項所定之「從舊從輕」原則，適用修正前之法律
    ，對被告較為有利，自應整體適用修正前之刑法相關規定。
四、按刑法上所謂常業犯，係指有賴某種犯罪為業之意思而反覆
    以同種類行為為目的之社會活動之職業性犯罪而言，至於犯
    罪所得之多寡或盈虧、經營時日之長短、是否恃此犯罪為唯
    一之謀生職業，均非所問，縱令兼有其他職業，仍無礙於該
    常業犯罪之成立。是核被告薛00所為，係犯修正前刑法第
    231 條第2 項之意圖使女子與他人為性交行為而媒介以營利
    為常業罪。被告與吳建龍間，有犯意聯絡與行為分擔，應論
    以共同正犯。被告有如事實欄所載之犯罪科刑及執行情形，
    有本院被告前案紀錄表乙份在卷可稽，其於有期徒刑執行完
    畢五年內，故意再犯本件有期徒刑以上之罪，為累犯，應依
    刑法第47條第1 項規定加重其刑。
五、原審經詳細審理後，認被告犯意圖使女子與他人為性交之行
    為，而容留以營利為常業罪，適用修正前刑法第231 條第2
    項之規定，並審酌被告薛00前已曾因妨害風化案件經法院
    判刑確定並執行完畢，仍不知悔改，再度為本件犯行，所為
    嚴重敗壞社會風氣，然其犯後尚能坦承犯行，態度尚可，及
    其犯罪之動機、目的、手段、所生危害等一切情狀，量處有
    期徒刑1 年4 月，另說明扣案如附表所示之物，分別係被告
    及共犯吳建龍所有供犯本案所用之物，業據被告於原審審理
    時供承在卷，應依刑法第38條第1 項第2 款、第3 項之規定
    宣告沒收。核其認事用法，均無違誤，量刑亦屬適當，自應
    予以維持；被告上訴意旨略以：其犯罪時間是在96年4 月24
    日以前，且係自動投案，原判決未予減刑，顯有不當云云，
    惟查，本件被告犯罪時間雖在96年4 月24日前，然被告於原
    審法院審理中，經合法傳喚、拘提未到庭，經原審於94年10
    月21日通緝，未於96年12月31日前自動歸案，而係迄100 年
    7 月11日始投案歸案，此有臺灣臺北地方法院94年10月21日
    94年北院錦刑儉緝字第775 號通緝書及新北市政府警察局蘆
    洲分局100 年7 月11日新北警蘆刑字第1000029607號通緝案
    件移送書在卷可稽（見原審94年度訴字第886 號卷第57頁、
    100 年度他字第122 號卷第13頁），依中華民國九十六年罪
    犯減刑條例第5 條之規定，自無該減刑條例之適用，被告上
    訴意旨容有誤會，其上訴為無理由，應予駁回。
據上論斷，應依刑事訴訟法第368條，判決如主文。
本案經檢察官吳國南到庭執行職務。
中    華    民    國   100    年    12    月    13    日
                  刑事第一庭審判長法  官  葉騰瑞
                                  法  官  莊明彰
                                  法  官  彭政章
以上正本證明與原本無異。
如不服本判決，應於收受送達後10日內向本院提出上訴書狀，其
未敘述上訴之理由者並得於提起上訴後10日內向本院補提理由書
（均須按他造當事人之人數附繕本）「切勿逕送上級法院」。
                                  書記官  杜宜寧
中    華    民    國   100    年    12    月    13    日
附表
┌──┬──────────┬────────────┐
│編號│    應沒收之物      │      數        量      │
├──┼──────────┼────────────┤
│ 一 │行動電話            │壹具（內含行動電話門號○│
│    │                    │000000000號之Ｓ│
│    │                    │ＩＭ卡壹張）            │
├──┼──────────┼────────────┤
│ 二 │行動電話            │壹具（內含行動電話門號○│
│    │                    │000000000號之Ｓ│
│    │                    │ＩＭ卡壹張）            │
├──┼──────────┼────────────┤
│ 三 │行動電話            │壹具（內含行動電話門號○│
│    │                    │000000000號之Ｓ│
│    │                    │ＩＭ卡壹張）            │
├──┼──────────┼────────────┤
│ 四 │聯絡簿              │貳本                    │
├──┼──────────┼────────────┤
│ 五 │保險套              │拾伍個                  │
├──┼──────────┼────────────┤
│ 六 │ＫＹ潤滑膏          │壹條                    │
└──┴──────────┴────────────┘
附錄本案論罪科刑法條全文
修正前刑法第231條
意圖使男女與他人為性交或猥褻之行為，而引誘、容留或媒介以
營利者，處五年以下有期徒刑，得併科十萬元以下罰金。以詐術
犯之者，亦同。
以犯前項之罪為常業者，處一年以上七年以下有期徒刑，得併科
三十萬元以下罰金。
公務員包庇他人犯前三項之罪者，依各該項之規定加重其刑至二
分之一。